臺灣臺中地方法院刑事判決　　　　　　　　　　　　九十三年度訴字第二五四三號
　　公　訴　人　臺灣臺中地方法院檢察署檢察官
　　被　　　告　甲○○
右列被告因偽證案件，經檢察官提起公訴（九十三年度偵字第一三七０一號），經被
告於準備程序就被訴事實為有罪之陳述，經本院合議庭評議後，裁定由受命法官獨任
進行簡式審判程序，本院判決如左：
    主  文
甲○○證人，於執行審判職務之公署審判時，於案情有重要關係之事項，供前具結，
而為虛偽陳述，累犯，處有期徒刑肆月。
    事實及理由
一、本案犯罪事實：
    甲○○於民國九十一年十二月四日十九時三十分許，在黃港永位於臺中縣霧峰鄉
    ○○路○段一二六巷三一號住處後方修車場內，在場目睹而明知林朝金確有向黃
    港永出言稱：「你不還錢的話，要讓你怎麼死的都不知道。」等加害生命、身體
    之事恐嚇黃港永，亦明知具結作證之證人，依法有據實陳述之義務，不得為匿飾
    增刪之虛偽陳述，竟基於偽證之犯意，於林朝金被訴妨害自由案件中（臺灣臺中
    地方法院檢察署九十二年度偵字第二八五四號、本院九十二年度訴字第二二四五
    號、臺灣高等法院臺中分院九十三年度上易字第二四七號），先於九十二年十二
    月十五日下午（起訴書誤載案號及「九十二年三月六日上午」等文字，經公訴人
    於本院準備程序當庭更正之），在本院刑事第九法庭，就本院九十二年度訴字第
    二二四五號案件出庭應訊，並同意以證人身份供前具結作證，對於該案件中關於
    「林朝金有無於前揭時地以前開言語恐嚇黃港永」之案情有重要關係之事項，虛
    偽證稱：「（問：九十二年十二月四日，你有在黃港永他家，你是否聽到何人向
    何人說恐嚇的話？）我沒有聽到何人向何人說恐嚇的話。（問：你的筆錄上面有
    記載說你有聽到『你不還錢的話，要讓你怎麼死的都不知道』這句話？）我沒有
    這樣講。至於警察局怎麼寫的我不知道。（問：在檢察官那邊也講說有聽到『你
    不還錢的話，要讓你怎麼死的都不知道』這句話？）沒有聽到。」云云，再於九
    十三年四月五日上午，在臺灣高等法院臺中分院刑事第十六法庭，就臺灣高等法
    院臺中分院九十三年度上易字第二四七號案件出庭應訊，並同意以證人身份供前
    具結作證，對於該案件中關於「林朝金有無於前揭時地以前開言語恐嚇黃港永」
    之案情有重要關係之事項，復虛偽證稱：「（問：那天在場時，有無聽到是誰恐
    嚇誰？）我在刑事局有加油添醋，事實上並沒有（在場之人）說要給誰死。（問
    ：你在警察局說被告林朝金有恐嚇告訴人黃港永？）其實沒有，是我加油添醋的
    。」云云，足以使司法裁判權有陷於錯誤之虞。
二、本案證據：
  (一)被告甲○○於本院準備程序時就被訴事實所為有罪之陳述。
  (二)卷附臺灣臺中地方法院檢察署九十二年度偵字第二八五四號之被告九十一年十二
    月二十五日警訊筆錄、九十二年三月六日偵訊筆錄及證人結文、本院九十二年度
    訴字第二二四五號之九十二年十二月十五日審判筆錄及證人結文、臺灣高等法院
    臺中分院九十三年度上易字第二四七號之九十三年四月五日審判筆錄及證人結文
    等影本。
  (三)卷附臺灣臺中地方法院檢察署九十二年度偵字第二八五四號起訴書、本院九十二
    年度訴字第二二四五號刑事判決書、臺灣高等法院臺中分院九十三年度上易字第
    二四七號刑事判決書。
三、按刑法上之偽證罪，不以結果之發生為要件，一有偽證行為，無論當事人是否因
    而受有利或不利之判決，均不影響其犯罪之成立，而該罪所謂於案情有重要關係
    之事項，則指該事項之有無，足以影響於裁判之結果者而言，最高法院七十一年
    台上字第八一二七號判例要旨可參。次按，偽證罪為侵害國家法益之犯罪，其罪
    數應以訴訟之件數為準，被告雖先後二度偽證，然僅一件訴訟，應論以單純一罪
    ，無連續犯之可言，最高法院七十二年台上字第三三一號判例要旨供參。故核被
    告所為，係犯刑法第一百六十八條之偽證罪。被告就單一案件，先後二次為偽證
    之行為，僅侵害同一國家法益，應論以單純一罪。查被告前於八十三年間，因詐
    欺案件，經法院判處有期徒刑二年四月確定在案後，甫於八十八年二月二十二日
    保護管束期滿，以已執行論，此有臺灣高等法院被告全國前案紀錄表一份在卷可
    查，被告前受有期徒刑之執行完畢後，五年以內再犯本件有期徒刑以上之罪，為
    累犯，應依刑法第四十七條之規定，加重其刑。爰審酌被告為免涉入該案被告林
    朝金與告訴人黃港永間之糾紛，而於本院及臺灣高等法院臺中分院審理中，以證
    人身分供前具結作證後，故意翻異其於警、偵訊之陳述內容，而為前述虛偽之證
    述之犯罪動機、目的，致使司法裁判權有陷於錯誤之危險，被告恣意虛偽證述之
    行為，嚴重藐視司法威嚴，幸其犯後終知悔悟，坦承全部犯行之犯後態度等一切
    情狀，量處如主文所示之刑，以示懲儆。
四、末查，被告於本院九十二年十二月十五日審判期日所為前述虛偽陳述時，即經檢
    察官當庭表示被告涉有偽證罪嫌，其偽證犯行業經偵查機關發覺，有該份審判筆
    錄在卷可稽；又被告雖於九十三年三月二十六日向臺灣臺中地方法院檢察署提出
    「聲請自首狀」，但核其內容卻稱其於前案警、偵訊所述內容不實；況被告遲至
    本案於本院準備程序時始坦承犯行，故本件並無刑法第六十二條自首減輕其刑或
    同法第一百七十二條自白減輕或免除其刑等規定之適用，併此敘明。
五、依刑事訴訟法第二百七十三條之一第一項、第三百十條之二、第四百五十四條、
    第二百九十九條第一項前段，刑法第一百六十八條、第四十七條，判決如主文。
中      華      民      國     九十三     年     十二     月     八     日
                                臺灣臺中地方法院刑事第十一庭
                                    法  官  廖  慧  如
右正本證明與原本無異。
如不服本判決，應於判決送達後十日內向本院提出上訴狀，上訴於臺灣高等法院臺中
分院（須附繕本）。
                                  書記官
中      華      民      國     九十三     年     十二     月    十三    日
附錄本案所犯法條
刑法第一百六十八條
於執行審判職務之公署審判時或於檢查官偵查時，證人、鑑定人、通譯於案情有重要
關係之事項，供前或供後具結，而為虛偽陳述者，處七年以下有期徒刑。
